# 企业会计准则第 14 号解释

提问人：Marlon51 时间：2022-03-29 14:10:52
陈版主：向您请教一个问题，企业会计准则第 14 号解释是出于什么背景目的发布的呀？

回答人：chenyiwei
我理解主要是跟进PPP业务模式在国内的发展情况，同时解决原《企业会计准则解释第 2 号》第五条中的某些规定不完善的问题，以及与新收入准则更好衔接。